臺灣新北地方法院板橋簡易庭小額民事判決
　　　　　　　　　　　　　　　　　 110年度板小字第2525號

原　　　告　康文貴　
被　　　告　夏明渙　
上列當事人間請求侵權行為損害賠償事件，本院於民國110年10
月15日言詞辯論終結，判決如下：
    主      文
被告應給付原告新臺幣17,842元，及自民國110年5月24日起至清
償日止，按週年利率5%計算之利息。
原告其餘之訴駁回。
訴訟費用新臺幣1,000元，由被告負擔新臺幣800元，餘由原告負
擔。
本判決原告勝訴部分得假執行。
原告其餘假執行之聲請駁回。
    事實及理由
一、本件被告經合法通知，無正當理由未於言詞辯論期日到場，
    核無民事訴訟法第386條所列各款情形，爰依原告之聲請，
    由其一造辯論而為判決。
二、原告主張：被告於民國110年2月13日晚間7時40分許，駕駛
    車牌號碼000-0000號自用小客車，行經國道3號公路北向43
    公里700公尺外側車道處，因未保持安全距離，與原告駕駛
    其所有之車牌號碼000-0000號營業小客車（下稱系爭車輛）
    發生碰撞，致系爭車輛受損，原告因而支出系爭車輛修復費
    用新臺幣（下同）15,097元（工資11,227元、零件3,870元
    ），且其駕駛系爭車輛營業，每日營收1,480元，系爭車輛
    預計維修5日，而受有5日營業損失7,400元。為此，爰依侵
    權行為損害賠償之法律關係，請求被告賠償損害等語。並聲
    明：㈠被告應給付原告22,497元，及自起訴狀繕本送達翌日
    起至清償日止，按週年利率5%計算之利息。㈡願供擔保請准
    宣告假執行。
三、法院之判斷：
 ㈠ 按因故意或過失，不法侵害他人之權利者，負損害賠償責任
    ；汽車、機車或其他非依軌道行駛之動力車輛，在使用中加
    損害於他人者，駕駛人應賠償因此所生之損害，民法第184
    條第1項前段、第191條之2前段分定明文。原告主張被告於
    上開時、地駕駛前揭車輛，因未保持安全距離，與系爭車輛
    發生碰撞，致系爭車輛受損等情，業據提出國道公路警察局
    道路交通事故當事人登記聯單及國都汽車股份有限公司（下
    稱國都公司）出具之估價單為證，並據本院依職權向國道公
    路警察局第六公路警察大隊調閱本件道路交通事故卷宗，核
    認無訛，又被告已於相當時期受合法之通知，而於言詞辯論
    期日不到場，亦未提出準備書狀爭執，依民事訴訟法第436
    條之23、第436條第2項、第280條第3項準用第1項之規定，
    視同自認，是依本院調查證據之結果，認原告主張被告應負
    本件損害賠償責任，洵屬有據。
 ㈡ 系爭車輛修復費用部分：
    按物被毀損時，被害人除得依民法第196條請求賠償外，並
    不排除民法第213條至第215條之適用。依民法第196條請求
    賠償物被毀損所減少之價額，得以修復費用為估定之標準，
    但以必要者為限（例如：修理材料以新品換舊品，應予折舊
    ）。被害人如能證明其物因毀損所減少之價額，超過必要之
    修復費用時，就其差額，仍得請求賠償【最高法院77年度第
    9次民事庭會議決議㈠可資參照】。查系爭車輛修復費用為
    15, 097元（工資11,227元、零件3,870元），此有原告提出
    國都公司出具之估價單附卷可考。惟該修復費用中零件部分
    係以新品更換舊品，則應扣除折舊後計算其損害。復依行政
    院財政部發布之「固定資產耐用年數表」規定，運輸業用客
    車、貨車，其耐用年數為4年，並依同部訂定之「固定資產
    折舊率表」規定，耐用年數4年依定率遞減法之折舊率為千
    分之438，其最後1年之折舊額，加歷年折舊累計額，其總和
    不得超過該資產成本原額10分之9。準此，系爭車輛於109年
    2月出廠，此有公路監理電子閘門查詢結果在卷足憑，至本
    件車禍事故發生之110年2月13日，系爭車輛之實際使用年數
    為1年，故原告就零件部分得請求之金額應以2,175元為限（
    計算式如附表），加計工資11,227元，共13,402元，即為原
    告得請求之修車費用。
 ㈢ 營業損失部分：
    另按損害賠償，除法律另有規定或契約另有訂定外，應以填
    補債權人所受損害及所失利益為限。依通常情形，或依已定
    之計劃、設備或其他特別情事，可得預期之利益，視為所失
    利益，民法第216條定有明文。查原告主張其擔任計程車司
    機，以駕駛系爭車輛為業，系爭車輛因本件事故受損，嗣送
    廠維修將受有5日之營業損失，雖未能提出系爭車輛之維修
    期間證明，然本院審酌系爭車輛之受損情形，認系爭車輛確
    有送廠維修之必要，而系爭車輛之維修日數應以3日為合理
    ，再原告主張其每日營收為1,480元，尚未與常情相悖，是
    以，原告請求被告賠償3日營業損失4,400元（計算式：1,48
    0元×3日＝4,440元），洵屬可採，逾此範圍之請求，則屬
    無據。
 ㈣ 綜上，原告得請求被告賠償之金額為17,842元（計算式：13
    ,402元＋4,440元＝17,842元）。
四、綜上所述，原告基於侵權行為損害賠償之法律關係，請求被
    告給付17,842元，及自起訴狀繕本送達翌日即110年5月24日
    起至清償日止，按週年利率5%計算之利息，為有理由，應予
    准許。逾此範圍之請求，為無理由，應予駁回。
五、本件原告勝訴部分係適用小額訴訟程序所為被告敗訴之判決
    ，爰依職權宣告假執行。又原告聲請供擔保宣告假執行之部
    分，僅係促使法院職權發動，毋庸另予准駁之表示。至原告
    敗訴之部分，其假執行之聲請即失所附麗，應予駁回。
六、訴訟費用負擔：本件訴訟費用額為原告已繳納之第一審裁判
    費1,000元，其中被告應負擔800元，餘由原告負擔。
中　　華　　民　　國　 110　　年　　10　　月　　29　　日
                  臺灣新北地方法院板橋簡易庭
                            法  官  施函妤
以上為正本係照原本作成。
如不服本判決，應於送達後20日內，向本院提出上訴狀並表明上
訴理由，如於本判決宣示後送達前提起上訴者，應於判決送達後
20日內補提上訴理由書（須附繕本）。
中　　華　　民　　國　 110　　年　　11　　月　　1　　日
                            書記官  吳昌穆
附錄：
一、民事訴訟法第436條之24第2項：
    對於小額程序之第一審裁判上訴或抗告，非以其違背法令為
    理由，不得為之。
二、民事訴訟法第436條之25：
    上訴狀內應記載上訴理由，表明下列各款事項：
    (一)原判決所違背之法令及其具體內容。
    (二)依訴訟資料可認為原判決有違背法令之具體事實。
三、民事訴訟法第471 條第1 項：（依同法第436 條之32第2 項
    規定於小額事件之上訴程序準用之）
    上訴狀內未表明上訴理由者，上訴人應於提起上訴後二十日
    內，提出理由書於原第二審法院；未提出者，毋庸命其補正
    ，由原第二審法院以裁定駁回之。  
 
附表：
折舊時間           金額
第1年折舊值        3,870×0.438=1,695
第1年折舊後價值    3,870-1,695=2,000